臺灣板橋地方法院交通事件裁定　　　　 96年度交聲字第859號
原處分機關　交通部公路總局臺北區監理所
異　議　人
即受處分人　甲○○
上列異議人即受處分人因違反道路交通管理處罰條例案件，對於
交通部公路總局臺北區監理所96年6 月5 日所為之處分（原處分
案號：北監自裁字第裁40-P00000000號），聲明異議，本院裁定
如下：
    主  文
異議駁回。
    理  由
一、聲明異議意旨略以：異議人即受處分人甲○○於本件為警舉
    發違規時地，係駕車行經路口時，號誌突然轉換為黃燈，不
    能因此認異議人係強行闖越黃燈，且黃燈僅係提醒駕駛減速
    ，並不能因異議人駕車駛越黃燈，即認異議人闖紅燈，舉發
    警員舉證根本是錯誤，本件應係警員看錯號誌，且現場似無
    警方所稱第二段停止線，爰提出聲明異議云云。
二、按汽車駕駛人，行經有燈光號誌管制之交岔路口闖紅燈者，
    處新臺幣一千八百元以上五千四百元以下罰鍰；又汽車駕駛
    人，違反道路交通管理處罰條例第53條規定者，除依原條款
    處罰鍰外，並予記違規點數三點，道路交通管理處罰條例第
    53條第1 項、第63條第1 項第3 款分別定有明文。
三、查本件異議人即受處分人甲○○駕駛車號U9-9918 號自用小
    客車，於民國96年4 月22日上午9 時17分許，行經台九線28
    6.8 公里大禹段北上車道設有燈光號誌管制之交岔路口時，
    遇紅燈而逕自直行闖越之違規事實，業經花蓮縣政府警察局
    玉里分局函陳查報屬實無訛，有該分局96年5 月18日玉警交
    創字第0965000137號、96年6 月7 日玉警交創字第09650001
    63號等函影本及現場照片4 張在卷可稽。異議人雖具狀辯稱
    上開意旨云云，惟核諸警方舉發單位提出之上開現場照片所
    示，違規地點交岔路口共設有二個號誌，其第一個號誌係設
    在與右轉高寮道路之交岔路口，第二個號誌係設在前方與左
    轉中平道路之交岔路口，依警方上開函示，異議人係於第一
    個號誌已轉換為黃燈時駛越第一個號誌，至第二個號誌交岔
    路口時，第二個號誌已轉換為紅燈，而異議人仍駕車闖越繼
    續直行，可見本件警方舉發之違規行為，係就異議人駕車闖
    越已轉換為紅燈之第二個號誌而言，是異議人上開所辯意旨
    所認顯然有誤，且衡諸舉發警員與異議人間，互不相識，亦
    無怨隙，其執行公務當無故意構陷異議人之理，至舉發警員
    於發覺異議人違規行為攔停後，其執行稽查取締之執法態度
    是否妥適，則與異議人有無違規行為無涉，尚不能執此以卸
    免異議人違規裁罰之責任。綜上所述，異議人上開所辯，應
    不足採，其上開違規事實堪認無訛。從而，原處分機關據以
    援引上開規定，裁處罰鍰新臺幣二千七百元，並記違規點數
    三點，並無不當。本件異議為無理由，應予駁回。
四、據上論斷，應依道路交通案件處理辦法第19條，裁定如主文
    。
中　　華　　民　　國　　96　　年　　11　　月　　23　　日
                        交通法庭  法  官  彭  全  曄
以上正本證明與原本無異
如不服本裁定應於送達後5日內向本院提出抗告狀
                                  書記官  吳  詩  琳
中　　華　　民　　國　　96　　年　　11　　月　　23　　日
